【裁判字號】    95,抗,52
【裁判日期】    950606
【裁判案由】    拍賣抵押物
【裁判全文】
臺灣臺南地方法院民事裁定                95年度抗字第52號
抗  告  人  基誠實業有限公司
法定代理人  乙○○
抗  告  人  甲○○
相  對  人  台灣中小企業銀行股份有限公司
法定代理人  鍾甦生
上列當事人間因聲請拍賣抵押物事件，抗告人對於中華民國95年
4月25日本院第二審裁定提起抗告，本院裁定如下：
    主      文
抗告駁回。
抗告程序費用由抗告人連帶負擔。
    理      由
一、抗告意旨略以：相對人計算帳目不清，業經向本院提起偽造
    文書之自訴，又相對人提起之請求清償借款民事事件，亦經
    上訴於臺灣高等法院臺南分院審理中，其中依相對人所提供
    之放款收據，上載之借款期間、利息期間、利率、手續費違
    約金，依其算法，均不相符，自係明顯灌水，在帳目清楚之
    前，相對人聲請本件拍賣抵押物裁定實無理由，為此起
    本件再抗告等語。
二、按對於抗告法院之裁定再為抗告，僅得以其適用法規顯有錯
    誤為理由，並經原法院之許可者為限。前項許可，以原裁定
    所涉及之法律見解具有原則上重要性者為限。非訟事件法第
    45條第3項、第4項分別定有明文。又民事訴訟法第436條之3
    第3項、第4項之規定，於依據非訟事件法第45條第3項所提
    起之抗告準用之。非訟事件法第45條第5項亦有明文。故原
    法院若認為依據非訟事件法第45條第3項所提起之抗告，不
    應許可者，應準用民事訴訟法第436條之3第3項之規定，裁
    定駁回其抗告，合先敘明。
三、經查本件抗告人所提出之再抗告書狀內，並未陳明原裁定所
    適用之法規有何錯誤之處，難認抗告人已合法表明再抗告理
    由，即與非訟事件法第45條第3項所規定，對於抗告法院之
    裁定再為抗告，僅得以其適用法規顯有錯誤為理由不符。又
    抗告人雖主張因相對人帳目不清，且有灌水之嫌，自不得聲
    請拍賣抵押物等語，係屬實體上之問題，法院於裁定拍賣抵
    押物之非訟程序，無從為實體上之審酌，而應由抗告人另提
    起確認之訴，經由民事訴訟程序以資解決，此亦據原裁定於
    理由內詳加說明，故抗告人再於抗告程序為上述之實體事項
    主張，於法不合。
四、依上所述，本件抗告人再抗告理由並未表明原裁定有何適用
    法規顯有錯誤之情事，另所提再抗告之理由，依法無據，已
    如上述，則其提起本件抗告，自不應許可，應予裁定駁回其
    抗告。
五、爰依非訟事件法第46條、第21條第2項，民事訴訟法第495條
    之1第1項、第444條第1項前段、第85條第2項，裁定如主文
    。
中    華    民    國    95    年    6     月    6     日
                  民事第一庭    審判長法  官  王金龍
                                      法  官  林逸梅
                                      法  官  周素秋
以上正本證明與原本無異。
如對本裁定抗告，須於裁定送達後10日內向本院提出抗告狀，由
本院送交台灣高等法院台南分院。
中    華    民    國    95    年    6     月    8     日
                                      書記官  陳志德


司法院資訊處製作；財團法人民間司法改革基金會備份。
